de: Sportartikel > Outdoor-Aktivitäten > Skateboarden > Skateboarding-Schutzausrüstung: Skate-Helme; Skateboard-Protektorenwesten; Skateboarding-Handschuhe; Skateboarding-Protektoren; Skateboard-Schutzshorts; Skateboard-Handgelenkschoner
th: อุปกรณ์กีฬา > สันทนาการกลางแจ้ง > การเล่นสเกตบอร์ด > อุปกรณ์ป้องกันสำหรับสเกตบอร์ด: หมวกกันน็อกสำหรับสเกต; เกราะป้องกันลำตัวสเกตบอร์ด; ถุงมือสำหรับสเกตบอร์ด; สนับป้องกันสำหรับการเล่นสเกตบอร์ด; กางเกงซับแรงกระแทกสเกตบอร์ด; อุปกรณ์ป้องกันข้อมือสเกตบอร์ด
sk-SK: Športový tovar > Exteriérové rekreakčné športy > Skateboarding > Skateboardové ochranné pomôcky: Skejtovacie prilby; Ochranná vesta na skateboarding; Skateboardové rukavice; Skateboardové chrániče; Skateboardové ochranné šortky; Chrániče zápästí na skateboarding
ru: Спортивные товары > Активный отдых на открытом воздухе > Скейтбординг > Защитная экипировка для скейтбординга: Шлемы для скейтбординга; Защита корпуса для скейтбординга; Перчатки для скейтбординга; Наколенники и налокотники для скейтбординга; Защитные шорты для скейтбординга; Защита запястий для скейтбординга
fr: Équipements sportifs > Loisirs de plein air > Skateboarding > Équipement de protection de skateboard: Casques de skateboard; Gilets de protection pour skateboard; Gants de skateboard; Genouillères et coudières de skateboard; Shorts de protection pour skateboard; Protège-poignets de skateboard
hu: Sportszerek > Szabadtéri kikapcsolódás > Gördeszkázás > Gördeszka-védőfelszerelés: Gördeszkasisakok; Gördeszkás védőmellények és -páncélok; Gördeszkakesztyűk; Gördeszkabetétek; Gördeszkás védőnadrágok; Gördeszkás csuklóvédők
da: Sportsartikler > Friluftsliv > Skateboarding > Beskyttelsesudstyr til skateboarding: Skaterhjelme; Kropsbeskyttelse til skateboarding; Handsker til skateboarding; Beskyttelsespuder til skateboarding; Beskyttelsesshorts til skateboarding; Håndledsbeskyttere til skateboarding
hr-HR: Sportska oprema > Rekreacija na otvorenom > Skejtanje > Zaštitna oprema za skejtanje: Kacige za skejtanje; Oklop za skejtanje; Rukavice za skejtanje; Štitnici za skejtanje; Zaštitne kratke hlače za skejtanje; Štitnici za zglobove za skejtanje
sv: Sportartiklar > Utomhusaktiviteter > Skateboardåkning > Skyddsutrustning för skateboard: Hjälmar för skateboardåkning; Kroppsskydd för skateboardåkning; Skateboardhandskar; Arm- och benskydd för skateboarding; Skyddsshorts för skateboardåkning; Handledsskydd för skateboardåkning
sl-SI: Športna oprema > Rekreacija na prostem > Rolkanje > Zaščitna oprema za rolkanje: Čelade za rolkanje; Zaščitni jopič za rolkanje; Rokavice za rolkanje; Ščitniki za rolkanje; Zaščitne kratke hlače za rolkanje; Ščitniki za zapestja za rolkanje
fi: Urheilutarvikkeet > Ulkoharrasteet > Rullalautailu > Skeittauksen suojavarusteet: Skeittikypärät; Skeittauksen suojapanssarit; Skeittihanskat; Skeittaussuojat; Skeittauksen suojashortsit; Skeittauksen rannesuojat
ko: 스포츠용품 > 야외 레크레이션 > 스케이트보딩 > 스케이트보드 보호 장비: 스케이트 헬멧; 스케이트보드 상체 보호대; 스케이드보드 장갑; 스케이트보드 보호대; 스케이트보드 보호용 쇼츠; 스케이트보드 손목 보호대
nb: Sportsutstyr > Friluftsliv > Skateboarding > Beskyttelsesutstyr for skateboard: Skatehjelmer; Kroppsbeskyttelse for skateboard; Skateboardhansker; Skateboardbeskyttere; Beskyttelsesshorts for skateboard; Håndleddsbeskyttere for skateboard
bg-BG: Спортни стоки > Спортни занимания на открито > Скейтборд > Защитна екипировка за скейтборд: Каски; Бронежилетка за каране на скейтборд; Ръкавици за скейтборд; Предпазни подложки за тялото за скейтборд; Предпазни шорти за скейтборд; Протектори за китки за каране на скейтборд
pt-BR: Artigos esportivos > Atividades ao ar livre > Skate > Equipamento de proteção para skate: Capacetes para skate; Coletes de proteção para skate; Luvas para skate; Acessórios de proteção para skate; Bermudas de proteção para skate; Munhequeiras para skate
ja: スポーツ用品 > 屋外レクリエーション > スケートボード > スケートボード用プロテクター: スケートボード用ヘルメット; スケートボード用ボディアーマー; スケートボード用グローブ; スケートボード用パッド; スケートボード用プロテクトショーツ; スケートボード用リストガード
it: Articoli sportivi > Ricreazione outdoor > Skateboarding > Attrezzatura protettiva per skateboard: Caschi per pattinaggio; Protezioni per il corpo da skateboard; Guanti da skateboard; Protezioni per skateboard; Pantaloncini protettivi da skateboard; Polsiere da skateboard
ro-RO: Articole sportive > Recreere în aer liber > Skateboarding > Echipamente de protecție pentru skateboarding: Căști pentru skateboarding; Protecție corporală pentru skateboarding; Mănuși pentru skateboarding; Inserții pentru skateboarding; Pantaloni scurți de protecție pentru skateboarding; Protecții pentru încheieturi de skateboarding
vi: Dụng cụ thể thao > Giải trí ngoài trời > Trượt ván > Miếng bảo vệ trượt ván: Mũ bảo hiểm trượt; Đồ bảo vệ toàn thân trượt ván; Găng tay trượt ván; Đệm bảo hộ chơi trượt ván; Quần bảo hộ trượt ván; Đệm cổ tay trượt ván
nl: Sportartikelen > Buitenrecreatie > Skateboarden > Beschermende uitrusting voor skateboarden: Skatehelmen; Bodyarmor voor skateboarden; Skateboardhandschoenen; Pads voor skateboarden; Beschermende shorts voor skateboarden; Polsbeschermers voor skateboarden
zh-CN: 体育用品 > 户外休闲 > 滑板 > 滑板运动护具: 滑冰头盔; 滑板防摔衣; 滑板手套; 滑板护具; 滑板防护短裤; 滑板护腕
zh-TW: 體育用品 > 室外休閒 > 滑板用品 > 滑板運動護具: 滑板護帽; 滑板防摔衣; 滑板手套; 滑板護墊; 滑板防摔褲; 滑板護腕
en: Sporting Goods > Outdoor Recreation > Skateboarding > Skateboarding Protective Gear: Skate Helmets; Skateboarding Body Armor; Skateboarding Gloves; Skateboarding Pads; Skateboarding Protective Shorts; Skateboarding Wrist Guards
cs: Sportovní potřeby > Outdoorové aktivity > Skateboardové vybavení > Skateboardové ochranné pomůcky: Skateboardové přilby; Chrániče těla na skateboard; Skateboardové rukavice; Skateboardové chrániče; Ochranné šortky na skateboard; Chrániče zápěstí na skateboard
el: Αθλητικά είδη > Υπαίθριες δραστηριότητες αναψυχής > Σκέιτμπορντ > Προστατευτικός εξοπλισμός για σκέιτμπορντ: Κράνη για σκέιτμπορντ; Προστατευτικά θώρακα σκέιτμπορντ; Γάντια για σκέιτμπορντ; Επιθέματα για σκέιτμπορντ; Προστατευτικά σορτς σκέιτμπορντ; Προστατευτικά καρπού σκέιτμπορντ
lt-LT: Sporto prekės > Poilsis lauke > Riedlenčių sportas > Apsauginė įranga riedlenčių sportui: Riedlentininkų šalmai; Riedlenčių kūno šarvai; Riedlentininkų pirštinės; Riedlentininkų apsaugos; Riedlenčių apsauginiai šortai; Riedlenčių riešų apsaugos
pt-PT: Artigos de desporto > Atividades recreativas no exterior > Skate > Equipamento de proteção para skate: Capacetes para skate; Armaduras corporais para skate; Luvas para skate; Proteções para skate; Calções de proteção para skate; Protetores de pulsos para skate
tr: Spor Malzemeleri > Açık Hava Etkinlikleri > Kaykay Tahtası > Kaykay Koruyucu Kıyafetleri: Paten Kaskları; Kaykay vücut korumaları; Kayak Eldivenleri; Kaykay Pedleri; Kaykay koruyucu şortları; Kaykay bileklikleri
pl: Sprzęt sportowy > Rekreacja na świeżym powietrzu > Jazda na deskorolce > Stroje ochronne dla deskorolkarzy: Kaski do jazdy na deskorolce; Zbroje i ochraniacze na deskorolkę; Rękawice na deskorolkę; Ochraniacze dla deskorolkarzy; Spodenki ochronne na deskorolkę; Ochraniacze nadgarstków na deskorolkę
es: Equipamiento deportivo > Actividades al aire libre > Skateboarding > Equipo protector para skateboard: Cascos para skateboard; Armadura corporal para patinetas; Guantes para skateboard; Protecciones para skateboard; Pantalones cortos protectores para patinetas; Muñequeras para patinetas